

NICOLÁS E. GONZÁLEZ QC ANALYST/TESTER/EMPLEADO

PERFIL

Trabajador y organizado, dispuesto a contribuir con mi conocimiento y experiencia para brindar soluciones eficientes y asistir a colegas en proyectos de IT. Mis habilidades clave son la comprensión de los procesos de los proyectos de prueba de SW, la capacidad de atender las necesidades de los clientes y un enfoque didáctico para ayudar a mi equipo. Además, me encanta explorar diferentes tipos de arte y aprender diferentes idiomas.

NACIMIENTO

12/01/1991

CONTACTO

- Teléfono: 1134084444
- Mail: nicolas.gonzalez15@gmail.com
- Linkedin: www.linkedin.com/in/nicolasgonza lez15

DIRECCIÓN

Julián Aguirre 2550, Hurlingham, Buenos Aires, Argentina. Código postal: 1686

ACTIVIDADES E INTERESES

Gimnasio • Arte • Yoga • Viajes

EXPERIENCIA

GLOBANT - CERIFI, Buenos Aires, Argentina Sept. 2022 – May. 2024

QC Analyst Sr.

- Colaborando con Functional, Non-functional, UI, Regression, smoke testing
- Explorando y asegurando calidad de Plataforma de e-learning

GLOBANT - FUNKO, Buenos Aires, Argentina Mar. 2022 – Sept. 2022

QC Analyst Sr.

- Validación las funciones de la app móvil de Funko, garantizando la calidad del software implementado y verificando migración de las API utilizadas por la app (de Legacy a SSFF).
- Mobile Functional/Smoke/Integration/Regression testing
- Validando features sobre múltiples tipos de dispositivos/resolución de pantallas/ SO (iOS/Android)
- Diseño de casos de prueba en Gherkin adaptados para reutilizarlos en Automatización

GLOBANT - SKILLSHARE, Buenos Aires, Argentina Nov. 2021 – Mar. 2022

QC Analyst Ssr.

- Proyecto de internacionalización sobre Plataforma de aprendizaje Skillshare (EE. UU.) (traducción automática en el idioma nativo)
- Front End / Backend / Smoke (Docker) / Unit tests (vsCode) /Integration (Postman)/UAT Testing
- Uso de DB para obtener datos para pruebas
- Uso de GIT validando código realizado por los devs

GLOBANT - DELOITTE, Buenos Aires, Argentina Nov. 2020 – Nov. 2021

QC Analyst Ssr.

- Tareas de pruebas del Manual de Calidad de aplicaciones internas de Deloitte.
- Verificación de datos recuperados / filtros de la herramienta de informes interna / Generación de tickets / Seguimiento de problemas con los usuario

NICOLÁS E. GONZÁLEZ QC ANALYST/ TESTER/ EMPLEADO

ATOS – Telecom Personal, Buenos Aires, Argentina Feb. 2016 – Nov. 2020

QC Analyst/Tester

- Cooperar en la estimación, análisis, diseño y ejecución de los requisitos de SW, etapa UAT (Telecom Personal).
- Trabajar con socios relacionados con el área de telecomunicaciones.
- Compartir informes diarios con mi equipo, etc.
- Uso de herramientas para registrar casos de prueba y bug tracking (HP ALM Jira)
- Uso de frameworks ágiles SCRUM de trabajo.
- Manejo de SQL para elaborar consultas.
- Manejo de front y backend de canal de ventas digital .
- Manejo de servidores y comandos UNIX

MITROL, Buenos Aires, Argentina May. 2015 – Feb. 2016

Tester

- Desarrollo de IVR y rutas de voz con herramienta propia de la empresa.
- Creación de store procedures y consultas en SQL, para ser consumidos por algún formulario o servicio web.
- Relevamiento de detalles funcionales a petición del cliente.

IQUALL, Buenos Aires, Argentina Ago. 2014 – May. 2015

Developer jr.

- Creación de tablas de consumo, tablas, gráficos lineales y formularios web para enviar información (en PHP, MySQL).
- Uso de frameworks web como bootstrap, nodejs, etc.

UTN, Buenos Aires, Argentina Mar. 2010 – Ago. 2014

Empleado

- Atención al cliente / Manejo de caja registradora / Manejo de sistema de inventario de libros y apuntes para las carreras de la universidad
- Realización de tareas dentro del bar de la universidad
- Experiencia en el área de cafetería

NICOLÁS E. GONZÁLEZ

QC ANALYST/ TESTER/ EMPLEADO

EDUCACIÓN

INGENIERÍA EN SISTEMAS UTN, BUENOS AIRES

MARZO 2010 - DICIEMBRE DE 2015 Carrera de grado

CULTURAL INGLESA, BUENOS AIRES

MARZO 2018 - FEBRERO DE 2020

Curso de ingés nivel intermediate B2

PROFESSIONAL WEBMASTER, UTN, BUENOS AIRES

AGOSTO 2013 - DICIEMBRE DE 2013

Curso de maquetado web (HTML, CSS, JS)

ECOMMERCE CONSULTANT, UTN, BUENOS AIRES

AGOSTO 2012 - DICIEMBRE DE 2012

Curso de e-commerce websites

TÉCNICO EN INFORMÁTICA, SCJ, BUENOS AIRES

MARZO 2008 - DICIEMBRE DE 2010

Bachiller con orientación a la informática

APTITUDES

- Functional Nonfunctional Smoke Exploratory Regression Integration Front-end Backend Unit testing
- Mobile testing (iOS Android)
- API Testing Postman
- Agile/Scrum projects
- Jira manejo de user stories gestión de bugs planeamiento de sprint – manejo de backlog
- Trazabilidad historias y casos uso (TestRails / HP ALM)
- Gherkin creación de casos
- Análisis, Diseño y ejecución de user stories
- SQL manejo de queries/extracción de datos
- UI/UX testing
- Manejo de sitios web HTML/CSS/JS

COMPETENCIAS

- Buenas aptitudes de comunicación e interpersonales Capacidad de trabajo colaborativo como parte de un equipo
- Solución de problemas Cuidadoso con los detalles •
 Capacidad de trabajo bajo presión

LENGUAJES

• Inglés – Nivel intermedio